sl-SI: Način izstrelitve pirotehničnega kompleta: Izstrelitev v zrak (cev/možnar); Talna postavitev; Za v roko; Mešano; Drugo
pt-BR: Tipo de lançamento de conjuntos de fogos de artifício: Lançamento aéreo (tubo/morteiro); Posicionado no chão; Portátil; Misto; Outros
pt-PT: Variedade de fogo de artifício Tipo Launch: Lançamento aéreo (tubo/morteiro); Colocado no solo; Manual; Misto; Outro
zh-TW: 煙火組合發射類型: 空中發射 (發射管 / 砲筒); 放置於地面; 手持式; 混合; 其他
bg-BG: Посочва типа изстрелване на асортимента от фойерверки: Въздушно изстрелване (тръба/мортира); Наземни; Ръчни; Смесени; Други
ro-RO: Tipul de lansare al asortimentului de artificii: Lansare aeriană (tub/mortar); Așezat pe sol; Ținut în mână; Mixt; Altele
ru: Тип запуска набора фейерверков: Запуск в воздух (труба/мортира); Наземные; Ручные; Смешанные; Другое
sk-SK: Typ odpaľovania sortimentu pyrotechniky: Odpaľované do vzduchu (rúrka/mažiar); Pokladané na zem; Držané v ruke; Zmiešané; Iné
nl: Vuurwerkassortiment afsteekwijze: Lancering in de lucht (buis/mortier); Op de grond geplaatst; Handheld; Gemengd; Overige
hu: Tűzijáték-válogatás indítási típusa: Légi indítású (vetőcső / mozsár); Földre helyezett; Kézi; Vegyes; Egyéb
fi: Ilotulitelajitelman laukaisutapa: Ilmalaukaisu (putki/mörssäri); Maahan asetettava; Kädessä pidettävä; Sekalainen; Muu
hr-HR: Vrsta lansiranja za asortiman vatrometa: Lansiranje u zrak (cijev/mužar); Postavljeno na tlo; Ručno; Miješano; Ostalo
da: Fyrværkerisortimentets affyringstype: Affyring i luften (rør/morter); Placeret på jorden; Håndholdt; Blandet; Andet
zh-CN: 烟花套装发射类型: 升空发射（发射管/迫击炮）; 地面放置; 手持; 混合; 其他
fr: Mode d’allumage de l’assortiment de feux d’artifice: Lancement aérien (tube/mortier); Posé au sol; Tenu à la main; Mixte; Autre
el: Τύπος εκτόξευσης ποικιλίας πυροτεχνημάτων: Εναέρια εκτόξευση (σωλήνας/όλμος); Εδάφους; Χειρός; Μεικτή; Άλλο
en: Firework assortment launch type: Aerial launch (tube/mortar); Ground-placed; Handheld; Mixed; Other
vi: Kiểu phóng pháo hoa: Phóng trên không (ống/súng cối); Đặt trên mặt đất; Cầm tay; Hỗn hợp; Khác
es: Tipo de lanzamiento de surtido de fuegos artificiales: Lanzamiento aéreo (tubo/mortero); De suelo; De mano; Mixto; Otro
it: Assortimento di fuochi d'artificio Tipo Launch: Lancio aereo (tubo/mortaio); A terra; Manuale; Misto; Altro
th: ประเภท Launch และดอกไม้ไฟ: จุดยิงขึ้นฟ้า (ท่อ/คอร์ก); วางบนพื้น; แบบถือ; แบบผสม; อื่นๆ
sv: Avfyrningstyp för fyrverkerisortiment: Uppskjutning i luften (rör/mörsare); Placerad på marken; Handhållen; Blandat; Övrigt
ko: 불꽃놀이 세트 발사 방식: 공중 발사(튜브/박격포); 지상 설치형; 핸드헬드; 혼합형; 기타
pl: Asortyment fajerwerków Typ Launch: Wystrzał w powietrze (tuba/moździerz); Naziemne; Ręczne; Mieszane; Inne
lt-LT: Fejerverkų rinkinio paleidimo tipas: Paleidžiami į orą (vamzdis / mortyra); Pastatomi ant žemės; Laikomi rankoje; Mišrūs; Kita
cs: Typ odpalu zábavní pyrotechniky: Odpal do výšky (tubus/hmoždíř); Pozemní; Ruční; Smíšený; Jiné
nb: Fyrverkeriutvalg-lansering: Utskyting i luften (rør/morter); Plassert på bakken; Håndholdt; Blandet; Annet
tr: Havai fişek seti ateşleme türü: Havadan fırlatma (tüp/havan); Yere yerleştirilen; Elde tutulan; Karışık; Diğer
de: Starttyp des Feuerwerkssortiments: Höhenfeuerwerk (Rohr/Mörser); Bodenfeuerwerk; Handgehalten; Gemischt; Sonstige
ja: 花火の詰め合わせLaunch方式: 打ち上げ式 (筒/打上筒); 置き型; 手持ち; 混合; その他